【裁判字號】    90,易,3335
【裁判日期】    901231
【裁判案由】    詐欺
【裁判全文】
臺灣板橋地方法院刑事判決                          九十年度易字第三三三五號
    公  訴  人  臺灣板橋地方法院檢察署檢察官
    被      告  乙○○
右列被告因詐欺案件，經檢察官提起公訴 (九十年度偵緝字第八六一號)，本院判決
如左：
    主  文
乙○○意圖為自己不法之所有，以詐術使人將本人之物交付，處有期徒刑肆月，如易
科罰金，以佰元折算壹日。
    事  實
一、乙○○意圖為自己不法之所有，明知自己經濟困難並無支付租金之能力，竟於民
    國八十九年五月六日，在臺北縣板橋市○○○路一九三巷一七弄七之四號五樓，
    向甲○○佯稱要租用車號ＢＷ─三二九號營業小客車，並約定每日租金新臺幣（
    下同）五百元，甲○○不疑有他，陷於錯誤，而交付前開車輛。詎乙○○於收受
    前開車輛後迄今，僅繳交押金五千元及三十五天車租共一萬七千五百元之租金外
    ，即未再給付任何租金，甚至將前開車輛任意棄置於板橋市○○路旁，去向不明
    ，幾經催討，均避不見面，甲○○始悉受騙。
二、案經甲○○訴請臺灣板橋地方法院檢察署檢察官偵查起訴。
    理  由
一、訊據被告固坦承於前揭時地向告訴人租車，並積欠告訴人車租、車損修理費、交
    通違規罰鍰，惟口否認有何詐欺犯行，辯稱：伊當初係為駕駛營業車，才去考營
    業駕照，於租車之初，有繳交押金五千元，其後並連續繳納每日五百元之租金，
    共已繳納一萬七千五百元共三十五天之租金，且事後通知告訴人取回車輛，告訴
    人未及時取回車輛，與其無關，並無詐欺之犯意云云。
    然查：
（一）告訴人甲○○於偵查時指訴將前開車輛出租交付予被告，被告沒按約定繳納租
      金，一直到八月底已經累積到八萬多元，被告二次出車禍也叫我出修理費，二
      次約一萬元，又開庭時被告說停在板橋市○○路我過去找發現我的車停在修理
      廠外面引擎已經報廢，外觀有被拆過的痕跡，被告完全沒有和我聯絡等語（參
      見九十年度偵字第八六九號卷第九頁背面、第十七頁背面），並有告訴人提出
      租車切結書、被告出具由告訴人代墊車禍修理費之收據及修車收據各一紙在卷
      可按。
（二）且被告於九十年一月十二日時偵查中訊問時坦承確實向被告租車，車子在大觀
      路朋友處，並願意每月還款二萬元等語（參見第八六九號卷第九頁背面），然
      經檢察官於九十年一月三十一日再行傳訊被告，被告已逃匿無蹤，亦未再與告
      訴人甲○○聯絡談如何還款之情事，業經告訴人指訴明確，嗣經檢察官於九十
      年六月二十日發布通緝，俟於九十年七月一日凌晨零時四十五分許，在台北縣
      板橋市○○路四十五號查獲電動賭博機具案件中，在現場緝獲為該電玩店為客
      人之被告，經交保後，被告復經檢察官傳訊無著。參以被告自承自八十九年八
      月份起即未駕駛前開租用車輛營業，亦無能力繼續給付車租，即應及早將租得
      之車輛依約返還予告訴人，竟任由租金不斷累積，甚且任令系爭車輛棄置於板
      橋市○○路旁，僅通知告訴人自行取回車輛，並未依約將車輛交還告訴人，被
      告雖於偵查時表達願意分期還款之意願，然而在長達十一個月偵審過程中，被
      告均未清償或與告訴人洽談和解事宜，被告空言有還款之意願云云，顯無足採
      。
（三）再者，被告自承從未曾有存款其向告訴人承租車輛時，本件租約僅支付押金五
      千元，及三十五天共一萬七千五百元之車租，其餘被告因駕駛該車輛因而產生
      之車禍車損修理費一萬三千元費用，均由告訴人自行墊付等語（參見本院九十
      年十一月二十八日審理筆錄），而被告自承已積欠告訴人車租及車損修理費、
      交通違規罰鍰等費用，自八十九年八月起至今，已長達一年四個月均未還款，
      其間竟不思及如何工作還款，仍流連於電動賭博電玩店經警查獲，足見被告於
      租車之初，即無按期給付租金之意圖，並無履行租賃契約債務之意思，而經告
      訴人告訴後，亦無還款之誠意，被告顯然係意圖為自己不法之所有，並使告訴
      人誤信其有支付能力而同意出租交付前開車輛，則其詐欺犯行，至為灼然，前
      開所辯，應屬卸責之詞，不足採信，從而本件事證明確，被告犯行堪以認定。
二、核被告所為，係犯刑法第三百三十九條第一項之詐欺取財罪。爰審酌被告雖無前
    科，早在九十年一月十二日偵訊時即同意還款，仍遲延至今，均未還款，且飾詞
    矯飾，犯後毫無悔意及其犯罪之動機、目的、手段、所生危害等一切情狀，量處
    如主文所示之刑，並諭知易科罰金之折算標準。又查被告本案行為後，刑法第四
    十一條於九十年一月十日修正公布，同年月十二日生效，原條文修正為第四十一
    條第一項前段，並將得易科罰金之罪，從「犯最重本刑為三年以下有期徒刑以下
    之刑之罪」，修正為「犯最重本刑為五年以下有期徒刑以下之刑之罪」，因本案
    被告所犯之罪適為「最重本刑五年以下有期徒刑以下之刑之罪」，比較新舊法，
    應以新法之規定有利於被告，依刑法第二條第一項前段之規定，本案應適用修正
    後之現行刑法第四十一條第一項前段條文，諭知易科罰金之折算標準，附此敘明
    。
據上論斷，應依刑事訴訟法第二百九十九條第一項前段，刑法第二條第一項前段、第
三百三十九條第一項、第四十一條第一項前段，罰金罰鍰提高標準條例第一條前段、
第二條，判決如主文。
本案經檢察官謝岳龍到庭執行職務
中      華      民      國       九十       年    十二    月   三十一   日
                                      臺灣板橋地方法院刑事第六庭
                                          法  官  徐  玉  玲
右正本證明與原本無異。
如不服本判決應於送達後十日內向本院提出上訴狀。
                                          書記官  陳  淑  芳
中      華      民      國      九十一      年     一     月     四     日
附錄本案論罪科刑法條全文：
刑法第三百三十九條
意圖為自己或第三人不法之所有，以詐術使人將本人或第三人之物交付者，處五年以
下有期徒刑、拘役或科或併科一千元以下罰金。
以前項方法得財產上不法之利益或使第三人得之者亦同。
前二項之未遂犯罰之。


司法院資訊處製作；財團法人民間司法改革基金會備份。
